臺灣高雄地方法院刑事判決　　　　　　 93年度訴字第2222號
　　公　訴　人　臺灣高雄地方法院檢察署檢察官
　　被　　　告　甲○○　男　3.
右列被告因偽造文書等案件，經檢察官提起公訴（93年度偵字第
11625 號）及移送併案〔93年度偵字第7615號〕，被告於審判程
序進行中就被訴事實為有罪之陳述，經本院合議庭裁定適用簡式
審判程序審理，茲判決如下：
    主  文
甲○○連續行使偽造私文書，足以生損害於他人，處有期徒刑陸
月，如易科罰金，以佰元折算壹日。
扣案之變造之任誠祥身份證上所貼「甲○○」相片壹張沒收，又
如附表二所示偽造「任誠祥」署押共拾肆枚，均沒收之。
    事  實
一、甲○○意圖為自己不法之所有，於民國92年1 月間某日，利
    用前往其兄任誠祥位於高雄市○○區○○路18號3 樓之住處
    ，幫忙整理房間之機會，竊取任誠祥之身分證（以上親屬間
    竊盜部分，業經撤回告訴），得手後，基於變造身份證之特
    種文書犯意，在其位於高雄市○○區○○路20號9 樓住處，
    將該國民身份證上任誠祥之相片撕下，換貼上自己之照片，
    而變造國民身份證，隨即基於行使變造身分證、偽造文書及
    偽造署押之犯意，先於92年2 月28日向前金區中正四號一五
    一號萬泰商業銀行股份有限公司（下稱萬泰銀行）中正分行
    外務人員人豪領取申辦GEORGE&MARY 現金卡〔下稱G&M 卡之
    「小額循還信用貸款申請書」後，於92年3 月5 日即持變造
    身分證前往萬泰銀行中正分行申辦GEORGE&MARY 現金卡〔下
    稱G&M 卡〕及指南宮護身平安信用卡〔下稱指南宮信用卡〕
    ，明知未得任誠祥之同意，竟在萬泰商銀之「小額循還信用
    貸款契約」及「領用申請書暨約定書」及「萬泰銀行指南宮
    護身平安晶片卡信用卡聲請書」等文書上偽造不實之申請人
    資料及「任誠祥」之署押共6 枚，致萬泰商銀承辦人員陷於
    錯誤，以為係任誠祥本人，而由該行核發編號0000000 號Ｇ
    ＆Ｍ現金卡及卡號00000000000 號萬泰銀行指南宮信用卡各
    1 張；復於同年3 月16日同持該變造身分證前往高雄市左營
    區果貿社區，向聯邦商業銀行股份有限公司（下稱聯邦銀行
    ）九如分行承辦人員拿取現金卡申請單後，在聯邦商銀之開
    戶聲請書上偽造不實之申請人資料及「任誠祥」之署押1 枚
    ，於翌日至聯邦商銀九如分行向承辦人員申辦現金卡，致聯
    邦商銀承辦人員陷於錯誤，以為係任誠祥本人，而由聯邦商
    銀發給卡號000000000000號之國民現金卡1 張，足以生損害
    於任誠祥本人及萬泰、聯邦商銀等，甲○○於取得上開二張
    現金卡及一張信用卡，復基於為自己不法所有之概括犯意，
    連續於如附表一編號2 、3 、4 號所示之時間、地點之自動
    櫃員機，以卡置入自動櫃員機內操作，偽以該現金卡、信用
    卡之合法使用人身分之不正方法，由自動付款機取得如附表
    所示之預借現金，得款後花用完盡。又再於上開萬泰銀行偽
    造信用卡簽名欄內偽簽「任誠祥」署名後，於如附表一編號
    1 之時間、地點持偽卡刷卡消費，並均偽簽「任誠祥」之署
    名於各筆簽帳單上，而偽造該紙屬於私文書性質之簽帳單後
    ，持以行使交付於各該店店員，使店員誤以為真正持卡人消
    費而將前開盜刷物品交付予甲○○，足生損害於任誠祥及萬
    泰銀行對信用卡管理之正確性。
二、案經萬泰銀行及聯邦銀行申告後，發交高雄市政府警察局左
    營分局移送台灣高雄地方法院檢察署檢察官偵查起訴。
    理  由
一、按本件被告所犯係死刑、無期徒刑、最輕本刑為3 年以上有
    期徒刑以外之罪，其於審判程序就前揭被訴事實為有罪之陳
    述，並聽取其與公訴人之意見後，本院認無不得或不宜改依
    簡式審判程序進行之情事，依刑事訴訟法第273 條之1 第1
    項、第284 條之1 規定，裁定本件進行簡式審判程序，合先
    敘明。
二、右揭被告對於以換貼其相片變造其兄任誠祥身份證後持之行
    使，復偽簽「任誠祥」署名分向聯邦商業銀行股份有限公司
    申辦現金卡一張及萬泰商業銀行股份有限公司申辦Ｇ＆Ｍ現
    金卡及指南宮信用卡各一張，並分持之預借現金、盜刷消費
    等事實，迭據被告於警、偵訊及本院審理中坦認不諱，核與
    被害人任誠祥及銀行代理人乙○○、丙○○、莊進財等指述
    情節相符，並有聯邦商業銀行國民現金卡申請書內附變造
    之任誠祥身分證影本【見偵查卷93年他字第1853號第至
    頁】聯邦商業銀行國民現金貸款交易明細查詢【見同他字
    卷第1853號卷第頁】內容：(1)查詢日期：92年５月日。
    (2)可用餘額：０。(3)提領時間及金額：92、３、跨行延提
    1 萬元。92、３、跨行延提1 萬元。　92、３、ＡＴＭ
    Ｆ延轉4 萬元。92、３、跨行延提1 萬元。(4)匯入時間及
    金額：92、５、８跨電匯收入5 千元。萬泰商業銀行
    George&M a ry 卡領用申請書暨卡約定書影本【見偵查卷93
    年發查字第270 號第７頁】內容：(1)領用日期：92年３月５
    日。(2)帳號：000000000000。萬泰商業銀行
    小額循環信用貸款契約影本【同發查卷第270 號第８頁】內
    容：(1)立約日：92年３月５日。(2)存款帳戶：000000
    000000。小額循環信用貸款申請書【同發查卷第９
    頁】申請日期：92年２月日。萬泰銀行指南宮護身平安
    信用卡簡易申請書影本【同發查卷第頁】申請日期：92年
    ３月５日。變造之任誠祥身分證【偵字卷第頁】萬泰
    銀行信用卡在下列表中商店消費：92、４、宏銘輪胎行2
    萬元。92、４、上源加油站1420元。92、４、台亞石油
    股份有限公司祥盟站1500元。92、４、宏銘輪胎行5 萬元
    。92、４、特力翠豐公司高雄大順分公司562 元、92、４
    、鋒駿加油站有限公司1450元。及持卡預借現金明細92、
    ４、中國信託商業銀行1 萬元。92、４、中國信託商業
    銀行5 千元。92、４、富邦商業銀行5 千元。92、４、
    富邦商業銀行5 千元。。萬泰商業銀行客戶交易明細表【
    偵卷第頁】萬泰商業銀行信用卡消費明細資料【偵卷第
    頁】簽帳單影本六紙【偵卷第至頁】附卷可憑，及
    該「任誠祥」變造身分證1 張扣案可資佐證；足徵被告之自
    白與事實相符，應可採憑。事證明確，被告上開行使變造特
    種文書、行使偽造信用卡、現金卡及詐欺取財等犯行，洵堪
    認定。
三、論罪科刑部分
（一）按在信用卡背面簽名，係表示確認該信用卡之持卡人究為
      何人，與該信用卡上所載錄之持卡人相關電磁資料相配合
      ，具有表示信用卡之簽名者於信用卡有效期間內，有權使
      用該信用卡之辨識及證明之意思表示，並非依習慣或特約
      表示一定用意之證明，是若行為人在他人已偽造完成之信
      用卡背面偽造簽名，應非單純之偽造署押，而屬偽造私文
      書。次按，持卡人在信用卡簽帳單上之客戶簽名欄簽名後
      交還特約商店，依該信用卡交易習慣，係表示持卡人確認
      簽帳單上記載之交易標的及金額並表示負責，及向發卡銀
      行請求撥付消費款項予特約商店之意，是該簽帳單含有收
      據及請款單之性質，亦屬刑法第210 條之私文書，先予敘
      明。
（二）是核被告所為將該身份證之相片予以換貼變造，並持之行
      使向銀行申請現金卡、信用卡之行為，係犯刑法第216 條
      、第212 條之行使變造特種文書罪；又被告偽簽「任誠祥
      」署押，分向銀行申請在2 張偽造現金卡及1 張信用卡並
      在信用卡背面偽簽署押，復持信用卡以行使盜刷消費等所
      為，均係犯刑法第216 條、第210 條之行使偽造私文書罪
      ；再被告在信用卡消費簽帳單上偽簽「任誠祥」署押後，
      交還特約商店以行使，並致特約商店陷於錯誤而交付財物
      ，其此部分所為，係犯刑法第216 條、第210 條之行使偽
      造私文書罪及同法第339 條第1 項之詐欺取財罪。持2張
      偽造現金卡及1 張信用卡利用自動櫃員機詐領現金所為係
      犯刑法第339 條之2 第1 項利用自動付款設備詐欺取財罪
      。其先後多次行使偽造之特種文書、行使偽造之私文書、
      簽帳消費之詐欺取財及利用自動付款設備詐欺取財罪等犯
      行，均時間緊接，犯罪構成要件相同，均顯係基於概括犯
      意反覆為之，均應依連續犯規定論以1 罪。被告於該偽造
      信用卡、現金卡簽名欄、消費簽帳單上偽造「任誠祥」署
      名等行為，均屬偽造私文書之部分行為；又被告上開偽造
      後持以行使及變造身份證之特種文書後持以行使，其偽、
      變造前開私文書後持以行使，偽、變造之低度行為應為行
      使之高度行為所吸收，均不另論罪。被告所犯上開連續行
      使變造特種文書、連續行使偽造私文書、連續詐欺取財罪
      及連續利用自動付款設備詐欺取財罪之間，有方法結果之
      牽連關係，為牽連犯，應依牽連犯規定，從一較重之連續
      行使偽造私文書罪處斷。另檢察官移送併辦部分，因與其
      餘論罪科刑部分有連續犯之裁判上一罪之關係，本院自得
      併予審究；附此敘明。
（三）審酌被告與被冒用人任誠祥是兄弟關係，未經任誠祥同意
      ，即變造任誠祥身份證，持之申辦偽造現金卡、信用卡後
      ，於短時間內連續盜刷數筆消費及預借現金，得款花用，
      損害他人財產法益甚鉅，然已有就部分消費清償，犯罪情
      節非屬輕微，惟念其事後坦承所有犯行，頗有悔意，等一
      切情狀，量處如主文所示之刑，並諭知易科罰金折算標準
      ，以資懲儆。再被告於如附表二所示申請偽造現金卡、信
      用卡等文件簽名欄內，及信用卡消費簽帳單上偽造之「任
      誠祥」署押，均應依刑法第219 條規定宣告沒收。至偽造
      萬泰商銀指南宮信用卡偽造之「任誠祥」署押，雖未扣案
      ，惟並無積極證據足以證明已經滅失，亦應由本院依刑法
      第219 條規定宣告沒收。再變造身份證上所貼被告之相片
      1 張，乃被告所有，供本件犯罪所用之物，爰依刑法第38
      條第1 項第2 款規定宣告沒收。
據上論斷，應依刑事訴訟法第299 條第1 項前段、第273 條之1
，刑法第56條、第216 條、第210 條、第212 條、第339 條第1
項、第339 條之2 第1 項、第55條、第41條第1 項、第219 條、
第38條第1 項第2 款，罰金罰鍰提高標準條例第1 條前段、第2
條，判決如主文。
本案經檢察官丁○○到庭執行職務。
中　　華　　民　　國　　94　　年　　6 　　月　　30　　日
                  臺灣高雄地方法院刑事第14庭
                                法　官  陳銘珠
以上正本證明與原本無異。
如不服本判決，應於收受送達後10日內向本院提出上訴書狀。
中　　華　　民　　國　　94　　年　　6 　　月　　30　　日
                                書記官  周祺雯
中華民國刑法第210條
(偽造變造私文書罪)
偽造、變造私文書，足以生損害於公眾或他人者，處 5 年以下有
期徒刑。
中華民國刑法第212條
(偽造變造特種文書罪)
偽造、變造護照、旅券、免許證、特許證及關於品行、能力服務
或其他相類之證書、介紹書，足以生損害於公眾或他人者，處1
 年 以下有期徒刑、拘役或300 元以下罰金。
中華民國刑法第216條
(行使偽造變造或登載不實之文書罪)
行使第 210 條至第 215 條之文書者，依偽造、變造文書或登載
不實事項或使登載不實事項之規定處斷。
中華民國刑法第339條
(普通詐欺罪)
意圖為自己或第三人不法之所有，以詐術使人將本人或第三人之
物交付者，處5 年以下有期徒刑、拘役或科或併科1 千元以下罰
金。
以前項方法得財產上不法之利益或使第三人得之者，亦同。
前二項之未遂犯罰之。
附表一：被告消費及提領金額表
┌──┬────┬────┬───────┬────┐
│編號│ 卡  號 │消費提領│    地  點    │ 金  額 │
│    │        │提領時間│              │        │
├──┼────┼────┼───────┼────┤
│ １ │萬泰商業│92.04.18│高雄市○○○路│20000元 │
│    │銀行指南│19：58  │552 號宏銘輪胎│        │
│    │宮護身平│        │行            │        │
│    │安信用卡├────┼───────┼────┤
│    │00000000│92.04.20│高雄縣鳳山市鳳│1420元  │
│    │00000000│11：38  │林路91號上源加│        │
│    │號      │        │油站          │        │
│    │        ├────┼───────┼────┤
│    │        │92.04.22│高雄市○○○路│1500元  │
│    │        │11：03  │375 號台亞石油│        │
│    │        │        │（股）祥盟站  │        │
│    │        ├────┼───────┼────┤
│    │        │92.04.23│高雄市○○○路│50000元 │
│    │        │11：33  │552 號宏銘輪胎│        │
│    │        │        │行            │        │
│    │        ├────┼───────┼────┤
│    │        │92.04.24│高雄市○○路22│562元   │
│    │        │05：08  │ 0號特力翠豐公│        │
│    │        │        │司－大順分公司│        │
│    │        ├────┼───────┼────┤
│    │        │92.04.26│高雄市○○○路│1450元  │
│    │　      │10：26  │242 號鋒駿加油│        │
│    │        │        │站有限公司    │        │
├──┼────┼────┼───────┼────┤
│ ２ │萬泰商業│92.04.25│高雄市○○○路│10000元 │
│    │銀行指南│15：52  │52號中國信託商│        │
│    │宮護身平│        │業銀行00000000│        │
│    │安信用卡│        │ＡＴＭ        │        │
│    │00000000├────┼───────┼────┤
│ 　 │00000000│92.04.25│高雄市○○○路│5000元  │
│    │號      │15：53  │52號中國信託商│        │
│    │        │        │業銀行00000000│        │
│    │        │        │號ＡＴＭ      │        │
│    │        ├────┼───────┼────┤
│    │        │92.04.26│高雄市○○○路│5000元  │
│    │        │10：25  │48號富邦銀行02│        │
│    │        │        │300343號ＡＴＭ│        │
│    │        ├────┼───────┼────┤
│    │        │92.04.26│高雄市○○○路│5000元  │
│    │        │10：25  │48號富邦銀行02│        │
│    │        │        │300343號ＡＴＭ│        │
├──┼────┼────┼───────┼────┤
│ ３ │萬泰商業│92.03.07│              │20000元 │
│    │銀行GEOR├────┼───────┼────┤
│    │GE &MARY│92.03.10│              │20000元 │
│    │現金卡01├────┼───────┼────┤
│    │00000000│92.03.10│              │20000元 │
│    │06號    ├────┼───────┼────┤
│    │        │92.03.10│              │20000元 │
│    │        ├────┼───────┼────┤
│    │        │92.03.10│              │20000元 │
│    │        ├────┼───────┼────┤
│    │        │92.03.29│              │20000元 │
│    │        ├────┼───────┼────┤
│    │        │92.03.29│              │18000元 │
│    │        ├────┼───────┼────┤
│    │        │92.04.05│              │5000元  │
│    │        ├────┼───────┼────┤
│    │        │92.04.06│              │10000元 │
│    │        ├────┼───────┼────┤
│    │        │92.04.07│              │10000元 │
│    │        ├────┼───────┼────┤
│    │        │92.04.10│              │8000元  │
│    │        ├────┼───────┼────┤
│    │        │92.04.13│              │1000元  │
│    │        ├────┼───────┼────┤
│    │        │92.05.17│              │2500元  │
│    │        ├────┼───────┼────┤
│    │        │92.06.24│              │2500元  │
├──┼────┼────┼───────┼────┤
│ ４ │聯邦商業│93.03.26│高雄市○○路38│10000   │
│    │銀行國民│17：14  │ 7號台北銀行高│元      │
│    │現金卡02│        │雄分行ＡＴＭ  │        │
│    │00000000├────┼───────┼────┤
│    │92號    │93.03.27│高雄市○○路38│10000   │
│    │        │21：53  │ 7號台北銀行高│元      │
│    │        │        │雄分行ＡＴＭ  │        │
│    │        ├────┼───────┼────┤
│    │        │93.03.28│高雄市○○街57│40000   │
│    │        │17：23  │ 6號復華銀行三│元      │
│    │        │        │民分行ＡＴＭ  │        │
│    │        ├────┼───────┼────┤
│    │        │93.03.28│高雄市○○街57│10000   │
│    │        │17：23  │ 6號復華銀行三│元      │
│    │        │        │民分行ＡＴＭ  │        │
├──┼────┴────┴───────┴────┤
│總計│上列消費及提領金額共計新台幣326932元。      │
└──┴──────────────────────┘
附表二：被告偽造署押明細表
┌──┬─────────────┬────────┐
│編號│     文件（卡片）名稱     │  偽造署押數目  │
├──┴─────────────┴────────┤
│         萬泰商業銀行指南宮護身平安卡部分         │
├──┬─────────────┬────────┤
│ 1  │指南宮護身平安卡簡易申請書│      １枚      │
├──┼─────────────┼────────┤
│ 2  │指南宮護身平安卡簽帳單    │     共６枚     │
├──┼─────────────┼────────┤
│ 3  │指南宮護身平安卡背面署押  │      １枚      │
├──┴─────────────┴────────┤
│       萬泰商業銀行GEORGE & MARY現金卡部分        │
├──┬─────────────┬────────┤
│ 4  │GEORGE & MARY現金卡申請書 │      １枚      │
├──┼─────────────┼────────┤
│ 5  │小額循環信用貸款申請書    │      １枚      │
├──┼─────────────┼────────┤
│ 6  │小額循環信用貸款契約      │      １枚      │
├──┼─────────────┼────────┤
│ 7  │GEORGE & MARY卡領用申請書 │      ２枚      │
│ 　 │暨卡約定書                │                │
├──┴─────────────┴────────┤
│            聯邦商業銀行國民現金卡部分            │
├──┬─────────────┬────────┤
│ 8  │國民現金卡申請書          │      １枚      │
└──┴─────────────┴────────┘
